臺灣高雄地方法院刑事判決　　　　　　　　　　　　　九十三年度簡上字第四五號
　　上　訴　人　甲○○
　　即　被　告
右列上訴人因竊盜案件，不服本院高雄簡易庭九十二年度簡字第四九六七號第一審判
決（聲請簡易判決處刑案號：臺灣高雄地方法院檢察署九十二年度偵字第二二一六五
號），提起上訴，本院管轄之第二審合議庭判決如左：
    主  文
上訴駁回。
    事  實
一、甲○○基於意圖為自己不法所有之犯意，於民國九十二年十一月一日上午五時許
    ，在高雄市○○區○○路七十號之中山大學內西子灣防波堤上，竊取乙○○所有
    放置在該防波堤上之手提包一只〔內有乙○○所有之皮包、身分證、駕駛執照、
    新臺幣（下同）一千一百元、ＮＯＫＩＫ廠牌手機一支及其友人丁○○所有之皮
    夾、身分證、駕駛執照、一千一百元、國際牌手機一支等物〕，得手後，將該手
    提袋藏放在其所騎乘之車號ＸＸＴ—一五０號機車置物箱內，適為丁○○發現，
    報警查獲，並在前揭機車置物箱內，扣得上開手提包、皮包、皮夾各一只、身分
    證二張、駕駛執照二張、二千二百元、ＮＯＫＩＫ廠牌手機、國際牌手機各一支
    。
二、案經乙○○、丁○○訴由高雄市政府警察局鼓山分局移送臺灣高雄地方法院檢察
    署檢察官聲請簡易判決處刑。
    理  由
一、訊據被告矢口否認有何竊盜之犯行，並辯稱：伊於右揭時間，前往西子灣釣魚，
    看見一只手提包放在伊停放機車處之防波堤上，伊撿起該只手提包，並放在伊機
    車之置物箱內，打算釣魚後再送至警察局，丁○○當時並沒有問伊有無看見防波
    堤上之女用皮包云云。
二、經查：
（一）右揭事實，業據證人丁○○於警詢中證稱及於本院審理時具結證稱略以：伊於
      九十一年十月一日上午五時許，與伊友人乙○○等共八人一起前往高雄市鼓山
      區中山大學內之西子灣防波堤上聊天，後來伊發現乙○○的皮包（手提包）被
      偷走，伊看見被告當時正蓋上車號ＸＸＴ—一五０號重型機車之置物箱，伊立
      刻詢問被告有無看到一只女用皮包（手提包）放在防波堤上，被告回稱沒有，
      伊懷疑該只皮包（手提包）放在該機車之置物箱內，便撥打放在該只皮包（手
      提包）內之行動電話號碼，聽見該車號ＸＸＴ—一五０號重型機車之置物箱內
      傳出行動電話響聲，伊報警後，警員查出該車車籍，並在釣客中找到車主即被
      告，並請被告打開該機車之置物箱，發現該只皮包，該只皮包內有伊與友人乙
      ○○之身分證、駕駛執照、皮夾、手機、現金等物等語（見九十二年十一月一
      日警詢筆錄、本院九十三年三月十九日審理筆錄）；及證人乙○○於警詢中證
      稱：九十一年十月一日上午五時許，伊與同學共八人前往西子灣防波堤上聊天
      ，後來友人丁○○發現伊皮包（手提包）被偷，便一一詢問在場之人，但都沒
      有結果，便試著撥打手機號碼，即聽見車號ＸＸＴ—一五０號重型機車之置物
      箱內傳出手機響聲，後來警員到場，在現場找出該機車車主，並請車主打開機
      車置物箱，就發現伊皮包（手提包）等語（見九十二年十一月一日警詢筆錄）
      屬實，又被告於前揭時間，自防波堤上拾起該只手提包，並將該只手提包放在
      其所騎乘之機車置物箱內，嗣經警通知，而在其機車之置物箱內，取出該只手
      提包等情，亦為被告於本院審訊中自承無訛，此外，復有贓物認領保管單二紙
      、照片一張在卷可稽，前揭事實，洵堪認定。
（二）被告雖辯稱上情，惟證人丁○○發現該只手提包失竊後，確實有詢問被告有無
      看見手提包，被告並回稱沒有看見等情，業據證人丁○○證述如前。再佐以證
      人丁○○於本院審理時結證稱：該處有路燈，伊沒有認錯人等語。而證人丁○
      ○與被告間並無仇恨，此亦經證人丁○○及被告於警詢中分別陳述無訛，是證
      人丁○○當無自冒偽證罪責，而設詞誣陷被告之理，是證人丁○○之證詞，應
      堪採信。再佐以，被告於本院審理時自承：伊因害怕該只手提包放在外面會遭
      其他釣客拿走，故伊將該只手提包放在機車置物箱內，且該機車置物箱關上後
      即上鎖等情。從而，被告將該只手提包放在機車置物箱，對於證人丁○○詢問
      其有無看見該只手提包，卻答稱沒有看見，且因恐該只手提包遭人取走，而將
      之放置在其機車置物箱內，足見被告確有將只手提包據為己有之不法所有意圖
      甚明。被告前揭所辯，顯不足採，其前揭被告犯行，洵可認定。又本案事證已
      臻明確，是檢察官聲請傳訊證人乙○○，本院認毋庸再行傳喚，併此敘明。
三、核上訴人所為，係犯刑法第三百二十條第一項之竊盜罪。原審以上訴人犯行明確
    ，依刑法第三百二十條第一項之規定，依法判處有期徒刑四月，並諭知易科罰金
    之折算標準，經核認事用法尚無不合，量刑亦稱妥適，是上訴人之上訴為無理由
    ，應予駁回。
據上論斷，應依刑事訴訟法第四百五十五條之一第一項、第三項、第三百六十八條，
判決如主文。
本案經檢察官丙○○到庭執行職務。
中      華      民      國     九十三     年     三    月     三十一    日
                                  臺灣高雄地方法院刑事第五庭
                                      審判長法官    李政庭
                                            法官    何秀燕
                                            法官    蘇雅慧
右正本證明與原本無異。
不得上訴。
                                          書記官    林誠桂
中      華      民      國     九十三     年     三    月     三十一    日
附錄本判決論罪科刑法條全文：
中華民國刑法第三百二十條
(普通竊盜罪、竊佔罪)
意圖為自己或第三人不法之所有，而竊取他人之動產者，為竊盜罪，處五年以下有期
徒刑、拘役或五百元以下罰金。
意圖為自己或第三人不法之利益，而竊佔他人之不動產者，依前項之規定處斷。
前二項之未遂犯罰之。
